

Alexa Valentina Contreras Av. Federico Lacroze 1722, CABA

11 63372015

contreras.alexa123@gmail.com

DNI 96.009.771

13/05/2000

Soy una persona pro activa, carismatica, alegre, puntual y responsable.

Con muchas ganas de aprender cosas nuevas y cumplir objetivos para mi crecimiento laboral y personal. Cuento con experiencia en atencion al cliente, me caracterizo por tener mucha empatia y paciencia para desarrollar mis tareas lo mejor posible.

COMPETENCIAS

Atención al cliente.

Organización.

Trabajo en equipo.

Software: Excel. Word.

PowerPoint.

Idioma:

• Inglés •

EDUCACIÓN

2012 - 2017 Merida, Venezuela

2017 - 2018

Merida, Venezuela

Junio 2017 Merida, Venezuela Bachiller en Ciencias.

Colegio Cecilio Acosta.

Hotelería. Mención Turismo. Instituto Antonio Jose De Sucre.

Estética Corporal.

Instituto de Capacitación Profesional Simón Bolívar.

EXPERIENCIA LABORAL

Febrero 2019 - Julio 2020

Buenos Aires, Argentina

Estudio Juridico Fernandez Iglesias

Asistente/Secretaria.

- Atención al público.
- Gestión de trámites.
- Organización de agendas.

Referencia: Patricio Fernandez. Tel. 11 6569-0720

Julio 2019 - Octubre 2019

Buenos Aires, Argentina

Hard Rock Café ROCKSHOP

Asesora de ventas.

- Atención al cliente.
- Control y organización de mercadería.
- Caja.

Referencia: Claudia Andolcetti. Tel. 11 2623-6415

Enero 2019 - Abril 2019 Olivos, Buenos Aires. Argentina

Forest Dan Point

Camarera/Cajera

- Atención al cliente.
- Caja.
- Organización y limpieza.

Referencia: Itzed Ochoa, Tel. 11 5019-1548